# 【涉及各国子公司的集团合并层面调整之递延所得税问题】

提问人：wx_5ecc96af0121 时间：2021-02-17 12:33:02
版主新年好，
现有某跨国公司A集团，适用新收入准则及新金融工具准则，A集团在不同国家设有子公司，由于部分子公司所在国家的当地准则与IFRS存在差异，主要以收入准则存在差异为最大影响；
现A集团选择在集团层面将海外子公司的收入确认按照集团统一的时点进行调整，相关调整影响金额体现在合并报表层面而非各子公司单体报表，由于相关调整分录涉及预计负债科目，目前的疑问是，针对涉及预计负债科目的调整，是否应当确认递延所得税影响？
谢谢！

回答人：chenyiwei
预计负债的计税基础是根据各该子公司所在国家或地区的税法规定确定的。如果在合并报表层面调整预计负债等相关科目后，相关成本费用和收入的计量或归属期间与当地税法的规定出现差异，则应在合并报表层面确认递延所得税资产或递延所得税负债。当然，确认递延所得税资产的前提仍然是该子公司在该可抵扣暂时性差异预计转回时可产生足够多的应纳税所得额。